【裁判字號】    90,訴,141
【裁判日期】    900629
【裁判案由】    違反毒品危害防制條例
【裁判全文】
臺灣基隆地方法院刑事判決                            九十年度訴字第一四一號
    公  訴  人  臺灣基隆地方法院檢察署檢察官
    被      告  甲○○
右列被告因違反毒品危害防制條例案件，經檢察官提起公訴（九十年度毒偵字第二四
七號）及移送併辦（九十年度毒偵字第九九六號），本院判決如左：
    主  文
甲○○施用第一級毒品，累犯，處有期徒刑柒月。又連續施用第二級毒品，累犯，處
有期徒刑肆月。應執行有期徒刑拾月。
    事      實
一、甲○○曾於民國八十六年間因違反麻醉藥品管理條例，經本院判處有期徒刑六月
    ，如易科罰金以參佰元折算一日確定，甫於八十六年十一月十四日易科罰金執行
    完畢，猶不知悔改，復因施用第二級毒品安非他命案件，經本院先後二次裁定令
    入勒戒處所實施觀察、勒戒後，均認無繼續施用毒品之傾向，由台灣基隆地方法
    院檢察署檢察官分別於八十八年十月三十日及八十九年十二月二日，以八十八年
    度偵緝字第四七０號、八十九年度偵緝字第三一一號不起訴處分確定，竟仍不知
    悔改於九十年一月九日二十時許為警採尿送驗前四十八小時內某時，在不詳地點
    ，以不詳之方式，施用第一級毒品海洛因一次；復另行起意，基於概括之犯意自
    八十九年十二月下旬某日起至九十年四月三十日二時許止，在台北縣貢寮鄉○○
    街一四０巷二號住處，連續施用第二級毒品安非他命四次，為警於九十年一月九
    日十九時許，在上開住處為警查獲，經採集其尿液送驗，呈海洛因之嗎啡陽性反
    應及安非他命陽性反應，始悉上情；復於九十年五月四日十二時十分許在該住處
    ，因本案通緝再度經台北縣警察局瑞芳分局員警查獲。
二、案經台北縣警察局瑞芳分局移送台灣基隆地方法院檢察署檢察官偵查起訴及移送
    併辦。
    理      由
一、訊據被告甲○○固坦承於右揭時地施用第二級毒品安非他命等情不諱，惟矢口否
    認有何施用第一級毒品海洛因之犯行，經查被告第一次為警查獲採集之尿液檢體
    ，經基隆市衛生局檢驗呈海洛因之嗎啡陽性反應（由於海洛因在人體內會代謝成
    嗎啡，因此涉嫌海洛因之吸食者，係檢驗其尿液中之嗎啡反應）及甲基安非他命
    陽性反應，有該局基衛六字第○○五九○號檢驗成績書一紙在卷可佐；另本院依
    職權將該尿液檢體送法務部調查局複驗，經該局採取篩檢（螢光偏極免疫分析法
    ）及確認（氣相層析質譜儀分析法）二種鑑驗方法，檢驗結果亦呈海洛因之嗎啡
    陽性反應及甲基安非他命陽性反應，復有該局九十年六月十五日陸(一)字第九○
    ○三九○○六號檢驗通知書一紙在卷可稽，而在目前毒品檢驗學常規上，對於受
    檢者之尿液施以氣相層析、質譜分析等較具公信力之儀器為交叉確認，出現偽陽
    性反應之機率極低，亦為目前我國法院審理案件時所採認，足堪認定被告確有於
    第一次採尿前施用第一級毒品海洛因及第二級毒品安非他命之行為無訛，被告空
    言否認施用第一級毒品海洛因云云，尚無足採。又被告第二次為警查獲時採得之
    尿液經鑑定結果呈甲基安非他命陽性反應之事實，有基隆市衛生局基衛檢字第○
    五八三三號檢驗成績書一紙附卷可稽，被告自白於前揭時地連續施用第二級毒品
    安非他命等情顯與事實相符，堪信為真實。再者第一級毒品海洛因之檢出與其施
    用方式、施用量、個人代謝情況、採尿時間與檢測儀器之精密度等諸多因素有關
    ，惟第一級毒品海洛因經施用進入體內代謝後排出體外所需時間，約有百分之八
    十代謝物於施用後二十四小時內經由尿液排出體外（尚有百分之二十代謝物於二
    十四小時後始排出體外），此有卷附法務部調查局九十年四月十二日陸(一)字第
    九○一三三三三五號函可佐，足徵被告確係於九十年一月九日二十時許採尿前二
    日內之某時施用第一級毒品海洛因。末查被告前因施用第二級毒品案件，業經本
    院八十八年度毒聲字第一八四七號及八十九年毒聲字第一九四八號二次裁定令入
    勒戒處所觀察、勒戒後，均因認無繼續施用毒品之傾向，而分別由台灣基隆地方
    法院檢察署檢察官於八十八年十月三十日及八十九年十二月二日，以八十八年度
    偵緝字第四七０號及八十九年度偵緝字第三一一號不起訴處分確定，有台灣基隆
    地方法院檢察署刑案資料查註紀錄表、本院被告全國前案紀錄表及上開不起訴處
    分書二份在卷可按，被告其經二次觀察勒戒不起訴處分後，再度違犯，屬三犯施
    用毒品罪，其右揭犯罪之事證已至為明確，其犯行足堪認定，應予依法論科。
二、按海洛因、安非他命分係第一級、第二級毒品，毒品危害防制條例第二條第二項
    第一款、第二款分別定有明文。查被告甲○○於右揭時、地，非法施用第一級毒
    品海洛因及第二級毒品安非他命，核其所為，係犯毒品危害防制條例第十條第一
    項及第二項之施用第一級、第二級毒品罪。其持有海洛因及安非他命之低度行為
    為施用之高度行為所吸收，不另論罪，其先後多次施用第二級毒品之行為，時間
    緊接，罪名相同，顯係基於概括犯意為之，為連續犯，依法以一罪論，並加重其
    刑。被告所犯上開二罪，犯意各別，行為不同，應分論併罰。又其於八十九年十
    二月下旬某日及九十年四月三十日在該住處，連續施用第二級毒品安非他命之事
    實，雖未據檢察官提起公訴，但與已起訴之事實有連續犯之裁判上一罪關係，自
    應為本件起訴效力所及，本院依法併予審理。查被告前因違反麻醉藥品管理條例
    案件，經本院判處有期徒刑六月確定，並於八十六年十一月十四日執行完畢，有
    本院被告全國前案紀錄表在卷可考，五年內再犯有期徒刑以上之刑之本罪，為累
    犯，均依法加重其刑。爰審酌被告之素行不端，已如前述，其多次濫用藥物，經
    執行二次觀察勒戒後，仍無法悔改，執迷不悟，犯罪所生之危害非輕及犯罪後坦
    承部分犯行、態度尚稱良好等一切情狀，分別量處如主文所示之刑，並定其應執
    行之刑，以示懲戒。
據上論斷，應依刑事訴訟法第二百九十九條第一項前段、毒品危害防制條例第十條第
一項、第二項、刑法第十一條前段、第五十六條、第四十七條、第五十一條第五款，
判決如主文。
本案經檢察官周慶華到庭執行職務
中      華      民      國    九十      年      六      月    二十九    日
                                      臺灣基隆地方法院刑事第二庭
                                          法  官  汪  梅  芬
右正本證明與原本無異。
對於本件判決如有不服，應於收受送達後十日內，向本院提出上訴書狀，上訴於臺灣
高等法院，並按他造當事人之人數附具繕本。
                                          書記官  黃  致  祥
中      華      民      國      九十      年      七      月     二     日
【附錄論罪法條】
毒品危害防制條例第十條：
施用第一級毒品者，處六月以上五年以下有期徒刑。
施用第二級毒品者，處三年以下有期徒刑。


司法院資訊處製作；財團法人民間司法改革基金會備份。
